【裁判字號】    89,易,2820
【裁判日期】    900109
【裁判案由】    毀損
【裁判全文】
臺灣臺中地方法院刑事判決                        八十九年度易字第二八二Ｏ號
    公  訴  人  臺灣臺中地方法院檢察署檢察官
    被      告  丙○○
右列被告因毀損等案件，經檢察官提起公訴（八十九年度偵字第一一三六七號），本
院判決如左：
    主  文
丙○○共同以加害生命、身體之事，恐嚇他人，致生危害於安全，累犯，處有期徒刑
陸月，如易科罰金，以佰元折算壹日。扣案之水果刀壹支沒收。
被訴毀損部分，公訴不受理。
    事  實
一、丙○○於民國八十二年間因肅清煙毒條例案件，經臺灣高等法院臺中分院判處有
    期徒刑一年十月，緩刑五年確定，次於同年間因肅清煙毒條例及違反麻醉藥品管
    理條例案件，經本院合併判處有期徒刑三年四月確定，並撤銷前開緩刑宣告後接
    續執行，於八十四年八月二十二日假釋出獄，刑期至八十七年十一月二十六日期
    滿，以已執行論，猶不知悛悔警惕，因不堪忍受其位於臺中縣東勢鎮○○路六四
    號住處旁之往來的砂石車輛長期發出噪音，竟與其兄長詹德宏（另由臺灣臺東地
    方法院審理中）共同基於恐嚇之犯意聯絡，於八十九年三月十六日凌晨五時四十
    五分許，在臺中縣東勢鎮○○路六四號旁吊橋下方，由丙○○持水果刀、詹德宏
    持木棍，追逐駕駛車號ＨＹ－六八九號營業大貨車之丁○○及駕駛車號ＸＫ－五
    六三號營業大貨車之甲○○，以加害生命、身體之事恐嚇甲○○、丁○○，致生
    危害於甲○○及丁○○，嗣經丁○○報警處理，經警方於同日上午六時十分許，
    在前開吊橋旁查獲丙○○，並扣得丙○○所有供前開犯罪所用之水果刀一支，因
    而查悉上情。
二、案經甲○○、丁○○訴由臺中縣警察局東勢分局報告臺灣臺中地方法院檢察署檢
    察官偵查起訴。
    理  由
壹、有罪部分：
一、訊據被告丙○○坦承因不堪忍受其位於臺中縣東勢鎮○○路六四號住處旁之往來
    的砂石車輛長期發出噪音，始與其兄長詹德宏分持水果刀及木棍恐嚇甲○○及丁○○等情，核與證人甲○○、丁○○及乙○○證述情節相符，並有現場圖及現場
    照片附卷可稽及被告丙○○所有供前開犯罪所用之水果刀一支扣案可資佐證，本
    案事證明確，被告犯行洵堪認定。
二、核被告丙○○所為，係犯刑法第三百零五條之恐嚇罪。其與詹德宏間，有犯意聯
    絡及行為分擔，均為共同正犯，被告以一恐嚇行為，同時侵害丁○○、甲○○二
    人之法益，係一行為而觸犯數個恐嚇罪名，為想像競合犯，應依刑法第五十五條
    規定論以一恐嚇罪。被告於八十二年間因肅清煙毒條例案件，經臺灣高等法院臺
    中分院判處有期徒刑一年十月，緩刑五年確定，次於同年間因肅清煙毒條例及違
    反麻醉藥品管理條例案件，經本院合併判處有期徒刑三年四月確定，並撤銷前開
    緩刑宣告後接續執行，於八十四年八月二十二日假釋出獄，刑期至八十七年十一
    月二十六日期滿，以已執行論，有臺灣高等法院被告全國前案紀錄表暨臺灣臺中
    地方法院檢察署刑案資料查註紀錄表在卷可稽，被告前受有期徒刑執行完畢，於
    五年以內再犯本件有期徒刑以上之罪，為累犯，應依刑法第四十七條規定加重其
    刑。爰審酌被告品行、犯罪動機、目的、手段、被害人所受損害及被告犯罪後坦
    承犯行之態度等一切情狀，量處如主文所示之刑，並諭知易科罰金之折算標準，
    以示懲儆。扣案之水果刀一支為被告丙○○所有，供前開犯罪所用之物，業據被
    告供陳在卷，爰依刑法第三十八條第一項第二款規定宣告沒收；另被告詹德宏所
    持之木棍一支，雖係渠等所有，供前開犯罪所用之物，然既未據扣案，為免日後
    執行之困難，爰不為沒收之諭知，末此說明。
貳、公訴不受理部分：
一、公訴意旨略以：被告丙○○因不堪忍受其位於臺中縣東勢鎮○○路六四號住處旁
    之往來的砂石車輛長期發出噪音，竟與其兄長詹德宏共同基於毀損之犯意聯絡，
    於八十九年三月十六日凌晨五時四十五分許，在臺中縣東勢鎮○○路六四號旁吊
    橋上，以石頭丟擲正在前開地點載運砂石，由甲○○所駕駛之車號ＸＫ－五六三
    號、丁○○所駕駛之車號ＨＹ－六八九號及乙○○所駕駛之車號ＯＢ－五七二號
    營業大貨車之擋風玻璃，致前開三輛車輛之擋風玻璃破裂，足以生損害於甲○○
    、丁○○及乙○○，因認被告另涉有刑法第三百五十四條之毀損罪嫌。
二、按告訴乃論之罪，告訴人於第一審辯論終結前得撤回其告訴，又告訴經撤回者，
    應諭知不受理之判決。刑事訴訟法第二百三十八條第一項、第三百零三條第三款
    分別定有明文。
三、查本件告訴人甲○○、丁○○及乙○○告訴被告丙○○毀損案件，起訴書認係犯
    刑法第三百五十四條之毀損罪，依同法第三百五十七條之規定，須告訴乃論。茲
    據告訴人周政知、丁○○及乙○○當庭撤回其告訴，依照上開說明，應諭知不受
    理之判決。
據上論斷，應依刑事訴訟法第二百九十九條第一項前段、第三百零三條第三款，刑法
第二十八條、第三百零五條、第五十五條、第四十七條、第四十一條、第三十八條第
一項第二款，罰金罰鍰提高標準條例第一條前段、第二條，判決如主文。
中      華      民      國      九十    年      一     月      九       日
                                    法  官  陳  得  利
右正本證明與原本無異。
如不服本判決，應於判決送達後十日內，向本院提出上訴狀。
                                    書記官
中      華      民      國      九十    年      一     月      十一     日
附錄本案論罪科刑法條全文：
刑法第三百零五條：
以加害生命、身體、自由、名譽、財產之事，恐嚇他人致生危害於安全者，處二年以
下有期徒刑、拘役或三百元以下罰金。


司法院資訊處製作；財團法人民間司法改革基金會備份。
